【裁判字號】    87,訴,636
【裁判日期】    891221
【裁判案由】    偽造有價證券等
【裁判全文】
臺灣臺北地方法院刑事判決                八十七年度訴字第六三六號
    公  訴  人  臺灣臺北地方法院檢察署檢察官
    被      告  丁○○
    選任辯護人  張英郎律師
                李師榮律師
右列被告因偽造有價證券案件，經檢察官提起公訴（八十七年度偵字第五一三四號)
，甲○判決如左：
    主      文
丁○○無罪。
    理      由
一、公訴意旨略以：丁○○於民國（下同）八十五年四月間，在台南市○○路金麗華
    酒店，明知其所持有之台南銀行台南分行第六四八三一帳號，第0000000
    －0000000號支票三紙，係丙○○所遺失之物，竟意圖為自己不法之所有
    ，予以侵占入己（此部分追訴權時效已完成），並意圖供行使之用，在該票據上
    偽以謝源龍之名義簽發發票日期及票面金額，於偽造完成後，交與不知情之乙○○，用以清償債務，嗣因乙○○將其中之0000000號轉交與他人輾轉提示
    遭銀行退票後，始循線查知上情。案經公訴人自動檢舉偵辦，被告丁○○涉有刑
    法第二百零一條第一項之罪嫌。
二、公訴人以被告涉有右揭犯行，係以右揭事實，有票據掛失止付通知書、遺失票據
    申報書、退票理由單等影本附卷足憑；告訴人丙○○復陳稱：與被告認識，我是
    負責總公司，被告負責分公司，不記得有借票，且如係我借票，應該會蓋我的印
    章等語，及證人乙○○結證稱：我沒見過丙○○，未見被告當場向丙○○借票等
    語，足見被告所辯，要不足採，其犯嫌應堪認定等語為其論據固非無據。
三、惟查證人乙○○傳拘不著，其證言難以查證是否屬實，且丙○○於審判中已明確
    供稱系爭支票實係伊借給被告，伊應被告要求開三張支票，卷內所附支票影本三
    張即是伊所簽發之三張支票之影本，嗣伊離職後，忘記曾將系爭支票借給被告，
    現才想起借給被告等語，再查系爭支票內阿拉伯數字「及「３」之筆，與丙○○申報系爭支票遺失之申請書上所寫之「」及「３」筆，特徵完全相同，
    顯係同一人所寫無疑（見台南縣警察局新營分局第九七二一號卷第七頁及第八頁
    ），從而被告辯稱係向丙○○借票等語應為事實，系爭支票實為丙○○自己所簽
    發後交由被告使用，被告應無公訴人所指之犯行，此外查無其他事證足認被告有
    公訴人所指之犯行，按犯罪事實，應依證據認定之，無證據不得推定其犯罪事實
    。
    又不能證明被告犯罪者，應諭知無罪之判決，刑事訴訟法第一百五十四條、第三
    百零一條第一項分別定有明文。本件既不能證明被告犯罪，甲○自應依上開法條
    規定諭知被告無罪。至丙○○是否犯有誣告罪嫌，應由公訴人另為偵辦，併此敘
    明。
據上論斷，應依刑事訴訟法第三百零一條第一項判決如主文。
本案經檢察官王文德到庭執行職務。
中      華      民      國      八十九      年   十二     月   二十一   日
                                臺灣臺北地方法院刑事第五庭
                                    法  官  劉  亭  柏
右正本證明與原本無異
如不服本判決應於送達後十日內向甲○提出上訴狀
                                    書記官  羅  欣  宜
中      華      民      國      八十九      年    十二    月   二十六   日


司法院資訊處製作；財團法人民間司法改革基金會備份。
